---
title: "Vetor e Fator"
author: "Osemar Xavier"
date: "1 de Setembro de 2018"
output: html_document
---
### Criacao de um vetor com a funcao C
```{r vetor}
vetor <-c(1,2,3,4,5,6,7)
vetor
```
### Vetor de caracters
```{r }
nomes <-c("Maria", "Joao", "Luiz")
nomes
```
### Tamanho do vetor
```{r }
length(nomes)

length(vetor)
```
### verificar se a colecao e um vetor
```{r }
is.vector(vetor)
```
### vetor numerico
```{r }
numeros <-1:10
numeros
```
### funcao seq
```{r }
numero2 <- seq(0,1, by= 0.1)
numero2
```
### vetores -> de tipos diferentes
```{r }
c("a", numeros)
```
### Operacoes matematicas com vetores em R
```{r }
operacao <- c(10,20,30,40)
operacao + 3
operacao - 3
operacao * 3
operacao / 3
```

### vetor de elementos repetidos
```{r }
repetidos <-rep(1,5)
repetidos

repetidos2 <-rep(c(1,2), c(3,4))
repetidos2
```

### Funcao utilizada para criar vetores de caracteres .paste()
```{r }
n<- c("lucas", "Bia", "Rui")
paste(n, 1:3)

paste("Maria", 2)

rep(paste(n, 1:3, sep=""), c(4,4,3))

pas <- paste(n, 1:3, sep="")
rep(pas, c(4,4,3))
```
### Definindo e diferenciando vetor de um factor
##### Exemplo de um vetor
##### Class -> Em vetores sao identificados como 'Characteres'
##### Class -> Em fatores sao identificados como 'Levels'
##### Atribute -> Identifica se e um vetor ou um fator
```{r }
estados <- c("RJ", "SP", "MG")
estados
class(estados)
attributes(estados)
```
### Exemplo de um fator
```{r }
estadosf <- factor(estados)
estadosf
class(estadosf)
attributes(estadosf)
```
### Table -> Usado para contar e trazer o quantitativo na forma de tabela
```{r }
pessoas <-c("Rui", "Bia", "Ana", "Leo", "Nat", "Rui", "Leo", "Bia", "Leo")
pessoas
table(pessoas)
```
### O Table e o factor foi utilizado nesse exemplo para que faca 
### a contagem do vetor acima, identificando os levels, como o 'Bob` nao existe
### o valor dele sera zero.
```{r }
pessoasn <-factor(pessoas, levels = c("Ana", "Rui", "Bia", "Nat", "Leo", "Bob"))
table(pessoasn)
```
###reagrupando fatores
```{r }
pessoassite <- pessoasn
levels(pessoassite)
```
### Criterio de grupo
```{r }
levels(pessoassite) <- c("Site", "Site", "Site", "Site", "App", "App")
table(pessoassite)
```
### ordenacao de fatores
```{r }
grau <- c("medio", "baixo", "medio", "baixo", "alto", "medio", "alto", "medio")
table(grau)
factor(grau, ord=T)
factor(grau, ord=T, levels = c("baixo","medio","alto"))
```
### Funcao ordered
```{r }
ordered(grau, levels = c("baixo", "medio", "alto"))
```
###Ordem inversa
```{r }
vec <- (1:10)
vec
rev(vec)
```
### criacao dinamica
```{r }
vec <-round(rnorm(7, m=70, sd=10))
vec
```
###ordenar
```{r }
sort(vec)
```
###ranqueamento
```{r }
rank(vec)
```
### which -> posicao do elemento que obedece a um determinado criterio
```{r }
which(vec> 75)
```
### maior valor
```{r }
which.max(vec)
```
###menor valor
```{r }
which.min(vec)
```
### remover elementos
```{r }
vec[-5]
vec
```
### remover um intervalo
```{r }
vec[-(2:4)]
```
